臺灣臺北地方法院民事裁定
111年度法字第71號
聲  請  人  蔡仁松即財團法人基督教芥菜種會之董事長




相  對  人  財團法人基督教芥菜種會

上列聲請人聲請變更財團法人基督教芥菜種會捐助章程，本院裁
定如下：
    主  文
財團法人基督教芥菜種會捐助章程第五條、第七條、第八條、第
十三條准予變更如附件對照表所示之內容。
聲請程序費用新臺幣壹仟元由聲請人負擔。
    理  由
一、本件聲請意旨略以：聲請人為財團法人基督教芥菜種會董事
    ，該財團法人經報奉內政部於民國51年4月14日台內社字第8
    0633號函設立許可有案，並聲請本院登記處於51年5月7日核
    准發給法人登記證書（登記簿第12冊第1頁第163號）。茲該
    財團法人董事會於111年1月12日召開第20屆第5次董事會會
    議，決議修訂財團法人基督教芥菜種會捐助章程，爰請求裁
    定如附件所示之章程准予變更。
二、按財團之組織及其管理方法，由捐助人以捐助章程或遺囑定
    之；捐助章程或遺囑所定之組織不完全，或重要之管理方法
    不具備者，法院得因主管機關、檢察官或利害關係人之聲請
    ，為必要之處分，民法第62條定有明文。又為維持財團之目
    的或保存其財產，法院得因捐助人、董事、主管機關、檢察
    官或利害關係人之聲請，變更其組織，民法第63條亦有明定
    。是依前揭規定聲請法院就財團之捐助章程為必要處分，或
    變更財團組織者，應以捐助章程所定財團之組織不完全或重
    要管理方法不具備，或為維持財團之目的或保存其財產為要
    件。至非屬上開事項之章程變更，如財團名稱、設立宗旨、
    業務範圍、目的事業等，則祗需取得目的事業主管機關之許
    可，即可聲請該管法院辦理變更登記，無庸向法院聲請准許
    （最高法院85年度台抗字第320號裁定、最高行政法院77年
    度判字第2069號判決、司法院祕台廳（一）字第01199號函
    釋要旨參照）。
三、經查，聲請人主張上情，業據提出衛生福利部111年3月10日
    衛授家字第1119000311號函、董事會議事錄、修正前後捐助
    章程及修正條文對照表、法人登記證書影本為證，核聲請人
    聲請准予變更捐助章程第5條、第7條、第8條、第13條如附
    件對照表所示，屬管理、組織之變更，與財團法人之立法精
    神並不違背，且與民法有關法人之規定亦無抵觸，其聲請變
    更章程，尚無不合，應予准許。
四、依非訟事件法第21條第1項前段、第24條第1項，裁定如主文
    。
中　　華　　民　　國　　111 　年　　4 　　月　　7 　　日
                  民事第八庭    法　官　陳威帆
以上正本係照原本作成。
如對本裁定抗告，須於裁定送達後10日內向本院提出抗告狀，並
繳納抗告費新臺幣1,000元。
中　　華　　民　　國　　111 　年　　4 　　月　　7 　　日
                                書記官　黃文芳